臺灣臺南地方法院交通事件裁定　　　　 94年度交聲字第197號
移
受 處分 人
即 異議 人　甲○○
上列受處分人因違反道路交通管理處罰條例案件，對於交通部公
路總局嘉義區監理所新營監理站民國九十四年四月八日所為之裁
決處分（處分案號：新監裁違字第駕裁七三—Ｌ0000000
0號），聲明異議，本院裁定如下：
    主  文
異議駁回。
    理  由
一、聲明異議意旨略以：受處分人即異議人甲○○並不否認於民
    國九十四年三月四日十九時十二分，將車牌號碼ＹＮ－八五
    八九號自用小客車停放於嘉義市○○路七一一號前紅磚人行
    道上停車格內之事實。惟本件停車格之劃設不當，令異議人
    誤以為是汽車停車格，另本件舉發警員執行違規拖吊之前，
    並無鳴警笛亦無以廣播器廣播，通知異議人前往移置車輛，
    又未以處分書或書面通知異議人，且當時已屬夜間及異議人
    停車位置並無立即妨害交通而有移置之必要，此等情形均有
    違行政執行法之規定，是原裁決處分即非適法，故異議人不
    服原裁決處分，而提起本件異議云云。
二、按汽車駕駛人在禁止臨時停車處所停車者，處新臺幣六百元
    以上一千二百元以下罰鍰；前項情形，交通勤務警察、依法
    令執行交通稽查任務人員或交通助理人員，應責令汽車駕駛
    人將車移置適當處所；如汽車駕駛人不予移置或不在車內時
    ，得由該交通勤務警察、依法令執行交通稽查任務人員或交
    通助理人員為之；汽車駕駛人違規停車而駕駛人不在場，當
    場不能或不宜攔截製單舉發者，得對汽車所有人逕行舉發處
    罰；至前項逕行舉發，應註明車牌號碼、車型等可資辨別之
    資料，查明汽車所有人姓名或名稱、地址後，製單舉發處罰
    之，道路交通管理處罰條例第五十六條第一項第一款及第二
    項、第七條之二第一項第三款及第二項分別定有明文。次按
    人行道（所謂「人行道」，係指為專供行人通行之騎樓、走
    廊，及劃設供行人行走之地面道路，與人行天橋及人行地下
    道）及設有禁止臨時停車標線（即紅色實線）處所不得臨時
    停車，道路交通安全規則第一百十一條第一項第一款及第三
    款人行道，不得臨時停車，道路交通安全規則第一百十一條
    第一項第一款及第三款亦分別規定甚明。再按禁止臨時停車
    線，用以指示禁止臨時停車路段，為紅色實線，禁止時間為
    全日廿四小時；又車輛停放線，用以指示車輛駕駛人停放車
    輛之位置與範圍。本標線之線型為白實線，線寬十公分。但
    機器腳踏車停放線劃設於非車道上者，得採用線寬五公分，
    交通標誌標線號誌設置規則第一百四十九條第一項第一款第
    五目及第一百六十九條第一項、第二項、第四項及第一百九
    十條復有明文規定。
三、經查：
（一）本件受處分人即異議人甲○○所有之車牌號碼ＹＮ－八五
      八九號自用小客車，有於九十四年三月四日十九時十二分
      許，在嘉義市○○路七一一號前之人行道上機車格違規停
      車之事實，有嘉義市警察局嘉市警交字第Ｌ000000
      00號舉發違反道路交通管理事件通知單一紙及違規採證
      照片三幀附卷可參，而異議人對於其所有上開自用小客車
      曾在上開地點停車之事實亦不否認，顯見異議人所有之該
      輛自用小客車有於前開時、地違規停車之事實，應可認定
      。
（二）其次，異議人雖辯稱：該處停車格之白色線型與普通小型
      車停車格之線型相同，易遭致誤會該處係普通小型車之停
      車格云云。然普通小型車之停車格係劃設於車道上，此由
      道路交通標誌標線號誌設置規則第一百九十條第二項之規
      定即可看出，而詳細觀察本件違規現場採證照片內容，異
      議人前揭停車地點之車輛停放線，係劃設於紅磚人行道上
      ，並非車道上，且停車格內亦以白色箭頭標明停放方向，
      衡諸經驗法則，一般駕駛人當可由該車輛停放線之外觀及
      設置地點據以判斷案載違規地點應屬機車之停車格，況且
      該處倘係普通小型車之停車位，又豈會在紅磚人行道外緣
      之車道上劃設「禁止臨時停車」之紅色實線標線，是駕駛
      人自不得僅因自己未經查明之主觀片面認知，即逕認該處
      係普通小型車之停車格。從而，異議人確有於前揭時、地
      ，停車位置不依規定之違規行為甚明。
（三）再者，異議人雖復辯稱：舉發警員執行違規車輛拖吊程序
      違法云云。然異議人於前開時、地違規停車，為警逕行舉
      發並拖吊等事實，業經嘉義市警察局九十四年三月二十二
      日嘉市警交字第０九四００三六二七八號函載明：「查Ｙ
      Ｎ－八五八九號自用小客車於九十四年三月四日十九時十
      二分違規停放於嘉義市○○路七一一號前紅磚道上機車格
      內（如照片）執勤人員即鳴放警報器後。仍未見車主前來
      將車移走，並依違反道路交通管理處罰條例第五十六條第
      九款『停車時間、位置、方式、車種不依規定者』，執行
      取締拖吊並無違誤」等語，此有該函一紙附卷可佐，足見
      本件交通勤務警員於執行取締拖吊前，確曾鳴放警報器，
      通知車主移置車輛，嗣因車主不在現場，始執行拖吊無訛
      。又本件違規地點劃設有禁止臨時停車之紅色實線標線，
      其禁止時間係「全日二十四小時」，從而，不論前開停車
      地點是否有「妨害行人通行或行車安全無虞」，該處均不
      得停車，故本件交通勤務警員就受處分人即異議人甲○○
      所有自小客車之前述違規情事予以逕行舉發後，隨即執行
      拖吊移置，經核於法亦無違誤。基此，異議人前開所辯，
      經核尚非可採。
四、綜上所述，本件受處分人即異議人甲○○於前述時、地，有
    停車位置不依規定停放之違規情事既可認定，而本件違規當
    時異議人並不在場，舉發單位即臺南市警察局交通隊依照道
    路交通管理處罰條例第七條之二第一項第六款、第二項等規
    定予以逕行舉發，經核應無任何違法或不當之處。又移送機
    關即交通部公路總局嘉義區監理所新營監理站，據此引用道
    路交通管理處罰條例第五十六條第一項第九款之規定，進而
    參酌違反道路交通管理事件統一裁罰基準表之相關內容，而
    裁處異議人罰鍰新臺幣六百元，於法更難認為有所違誤。準
    此，本件異議人指摘原裁決處分有所不當，經核並無理由，
    應予以駁回。
五、據上論斷，應依道路交通案件處理辦法第十九條裁定如主文
    。
中　　華　　民　　國　　94　　年　　6 　　月　　30　　日
　　　　　　　　　　　　　　交通法庭法　官　鄭燕璘
以上正本證明與原本無異。
如不服本裁定，應於收受送達後5日內向本院提出抗告狀。（應
附繕本）
　　　　　　　　　　　　　　　　　　書記官　陳金堂
中　　華　　民　　國　　94　　年　　7 　　月　　5 　　日
